【裁判字號】    89,易,969
【裁判日期】    900430
【裁判案由】    毒品危害防制條例
【裁判全文】
臺灣士林地方法院刑事判決                          八十九年度易字第九六九號
    公  訴  人  臺灣士林地方法院檢察署檢察官
    被      告  甲○○
右列被告因違反毒品危害防制條例案件，茲經檢察官提起公訴（八十九年度毒偵字第
一四Ｏ三、一四三五號），本院判決如左：
    主  文
甲○○連續施用第二級毒品，累犯，處有期徒刑玖月。
扣案之第二級毒品安非他命貳包（驗餘淨重零點貳陸公克）及吸食器壹個均沒收銷燬
之。
    事  實
一、甲○○曾因違反麻醉藥品管理條例案件，經台灣台北地方法院判處有期徒刑三月
    ，於民國八十五年二月二十二日執行完畢。又因施用毒品案件，經本院及台灣高
    法院裁定送觀察、勒戒後，認無繼續施用毒品之傾向，經台灣士林地方法院檢察
    署檢察官於八十七年十二月二十九日以八十七年度偵緝字第四五二號為不起訴處
    分確定及台灣高等法院於八十八年一月二十六日為免刑判決。又因施用毒品，經
    依本院以八十八年度毒聲字第一二八號裁定送觀察、勒戒後，有繼續施用毒品之
    傾向（業經台灣高等法院判處有期徒刑八月確定）。詎被告又基於概括犯意，自
    八十九年一月二十六日起至八十九年二月一日止，先後二次在台北市○○區○○
    街二四九巷十八號居處，以吸食器為工具，施用第二級毒品安非他命，為警於八
    十九年一月二十七日十五時許在上開居處查獲，並扣得安非他命一包（驗餘淨重
    Ｏ點一六公克），再於八十九年二月二日十九時許在上開居處查獲，並扣得安非
    他命一包（驗餘淨重Ｏ點一Ｏ公克）及專供施用毒品之吸食器一個。
二、案經台北市政府警察局士林分局、北投分局報請台灣士林地方法院檢察署檢察官
    偵查起訴。
        理  由
一、右揭事實，業據被告甲○○於審理時坦承不諱，並有當場查獲之第二級毒品安非
    他命二包（驗餘淨重Ｏ點二六公克）及吸食器一個扣案佐證，被告二次被查獲時
    所採尿液經送檢驗結果，發現確有安非他命之陽性反應，有台北市立療養院八十
    九年二月九日、八十九年二月十七日出具之煙毒尿液檢驗報告書各一紙附卷可稽
    ，又扣案之粉末經送檢驗結果，確係甲基安非他命，亦有法務部調查局八十九年
    四月十二日八九陸一字第八九Ｏ二二Ｏ六一號、八十九年十二月二十六日八九陸
    一字第八九Ｏ九四九三五號檢驗通知書各一紙附卷可憑。事證明確，被告犯行堪
    以認定。
二、按施用毒品經觀察勒戒後，無繼續施用毒品傾向者，由檢察官為不起訴處分後，
    五年內再施用毒品罪，經觀察勒戒，認有繼續施用毒品之傾向或三犯以上者，應
    由法院審判，毒品危害防制條例第二十條第三項定有明文。經查被告因施用毒品
    案件，分別經本院及台灣高等法院裁定送觀察、勒戒後，認無繼續施用毒品之傾
    向，經台灣士林地方法院檢察署檢察官於八十七年十二月二十九日以八十七年度
    偵緝字第四五二號為不起訴處分確定，有不起訴分書在卷可稽，及經台灣高等法
    院於八十八年一月二十六日為免刑之諭知，有台灣高等法院被告全國前案紀錄表
    在卷可參。又因施用毒品，經依本院以八十八年度毒聲字第一二八號裁定送觀察
    、勒戒後，有繼續施用毒品之傾向，經台灣高等法院於八十九年四月二十八日以
    八十八年度上易字第五七二四號判決有期徒刑八月確定，亦有判決書在卷可憑。
    本次被告再度施用安非他命，為三犯，符合上開規定，合予敘明。核被告施用安
    非他命之行為，係犯毒品危害防制條例第十條第二項之施用第二級毒品安非他命
    罪，持有專供施用毒品器具之行為，係犯同條例第十一條第三項之持有專供施用
    毒品之器具罪。被告持有安非他命，復進而施用，持有安非他命之低度行為，為
    施用安非他命之高度行為所吸收，不另論罪。被告先後二次施用安非他命之犯行
    ，時間緊接，犯罪構成要件相同，顯係基於概括犯意為之，依連續犯規定論以一
    罪，並加重其刑。被告以吸食器專供施用安非他命，所犯施用第二級毒品罪與持
    有專供施用毒品之器具罪間，有方法、結果之牽連關係，從情節較重之施用第二
    級毒品罪處斷。又查被告曾因違反麻醉藥品管理條例件，經台灣台北地方法院判
    處有期徒刑三月，於八十五年二月二十二日執行完畢，有臺灣高等法院被告全國
    前案紀錄表在卷可參，其於有期徒刑執行完畢後，五年內再犯有期徒刑以上之本
    罪，為累犯，遞加重其刑。爰審酌被告有多次施用安非他命並被判處徒刑之紀錄
    ，仍再犯施用安非他命罪，顯悔意不深，犯罪所生之危害及犯罪後坦承犯行等一
    切情狀，量處如主文所示之刑。
三、扣案之第二級毒品安非他命二包（驗餘淨重零點貳陸公克），係查獲之毒品，吸
    食器一個係專供施用安非他命之器具，業據被告供明在卷，均依毒品危害防制條
    第十八條第一項前段規定沒收銷燬之。
據上論斷，應依刑事訴訟法第二百九十九條第一項前段，毒品危害防制條例第十條第
二項、第十一條第三項、第十八條第一項前段，刑法第十一條前段、第五十六條、第
五十五條，第四十七條判決如主文。
本案經檢察官江林達到庭執行職務
中      華      民      國      九十      年      四      月    三十    日
                                    臺灣士林地方法院刑事第四庭
                                        法  官
右正本證明與原本無異。
如不服本判決，應於判決送達後十日內，向本院提出上訴狀。
                                        書記官
中      華      民      國      九十      年      四      月    三十    日


司法院資訊處製作；財團法人民間司法改革基金會備份。
